【裁判字號】    97,抗,246
【裁判日期】    970314
【裁判案由】    聲請撤銷緩刑
【裁判全文】
臺灣高等法院臺中分院刑事裁定           97年度抗字第246號
抗  告  人  臺灣臺中地方法院檢察署檢察官
受  刑  人  甲○○
上列抗告人因聲請撤銷緩刑案件，不服臺灣臺中地方法院中華民
國97年1月15日裁定（96年度撤緩更字第34號），提起抗告，本
院裁定如下：
    主  文
原裁定撤銷。
甲○○之緩刑宣告撤銷。
    理  由
一、抗告意旨詳如檢察官抗告書所載（如附件）。
二、按受緩刑之宣告，有緩刑前因故意犯他罪，而在緩刑期內受
    不得易科罰金之有期徒刑以上刑之宣告確定之情形，應撤銷
    其緩刑之宣告，刑法第75條第1項第2款定有明文。次按刑法
    緩刑章 (第九章第74條至第76條)第74條所謂之「刑之宣告
    」係指宣告之本刑而言，並不包括減刑之宣告，有最高法院
    78年度台非字第132號判決意旨及65年度第1次刑庭庭推總會
    議決議(一)意旨可資參照。而第75條與第74條既同屬於緩刑章
    之規定，用語均為「刑之宣告」，目的皆在於考量緩刑適當
    性，無論依文義解釋或體系解釋，二者自應為相同之解釋，
    始符體系價值之一貫與完整。準此以論，刑法第75條第1項
    第2款規定之「刑之宣告」，並非指減刑之宣告。是以在緩
    刑期內受不得易科罰金之有期徒刑以上刑之宣告者，縱使因
    減刑條例之施行，而獲減為得易科罰金之有期徒刑，仍該當
    於第75條第1項第2款之撤銷緩刑要件。
三、經查：本件受刑人甲○○因於93年4月中旬某日起，至93年5
    月28日止因共同常業詐欺，經臺灣臺中地方法院以94年度訴
    字第1057號判決判處有期徒刑1年3月，緩刑2年，已於94年1
    0月17日確定在案；惟其於緩刑前即92年4月16日，故意涉犯
    刑法第302條第1項之私行拘禁罪，經本院於96年6月14日以
    96年度上更(一)字第20號判決判處有期徒刑8月，並在緩刑期
    內即96年7月3日確定等情，有上開二案件之刑事判決及臺灣
    高等法院被告前案紀錄表各1紙在卷可稽。是本件受刑人於
    本院判決犯私行拘禁罪，宣告有期徒刑8月確定時，即構成
    刑法第75條第1項第2款之撤銷緩刑要件，依法應撤銷先前所
    受緩刑之宣告，縱令因嗣後中華民國九十六年度罪犯減刑條
    例施行，受刑人上開私行拘禁罪所處之刑，因合於所定之減
    刑要件，經本院於96年8月31日以96年度聲減字第2493號減
    為得易科罰金之有期徒刑4月在案，亦無礙其在緩刑期內受
    不得易科罰金之有期徒刑之宣告確定之事實。揆諸上開說明
    ，本件受刑人上開緩刑之宣告自應予以撤銷。原審以受刑人
    原受宣告之刑，經減刑後已得易科罰金，不符合刑法第75條
    第1項第2款之要件，且不宜適用同法第75之1之規定，撤銷
    受刑人所受緩刑之宣告，而駁回檢察官撤銷緩刑宣告之聲請
    ，適用法律容有違誤。檢察官抗告指摘原裁定不當，自屬有
    理由，應由本院將原裁定予以撤銷，另為撤銷受刑人緩刑宣
    告之裁定。
四、據上論斷，應依刑事訴訟法第413條前段、第476條，裁定如
    主文。
中    華    民    國    97    年    3     月    14    日
            刑事第三庭    審判長法  官  王  增  瑜
                                法  官  廖  柏  基
                                法  官  蔡  紹  良
上列正本證明與原本無異。
不得抗告。
                                書記官  許  麗  花
中    華    民    國    97    年    3     月    14    日


司法院資訊處製作；財團法人民間司法改革基金會備份。
